# 借款类型

提问人：余雄 时间：2017-02-07 13:21:29
请教陈版及各位大神，A企业与银行签订《最高债券额合同》，《最高债券额合同》由控制人保证担保，A企业在《最高债券额合同》规定的金额内向银行借款。该借款属于《最高债券额合同》，不另行担保，请问此借款属于什么类型的借款？《授信合同》与《最高债券额合同》是否一致，《授信合同》碰到上述情况，是否参照《最高债券额合同》处理？

回答人：chenyiwei
因为银行是基于实际控制人提供的保证担保而向A企业放款，保证的效力及于该笔借款，因此应作为保证借款披露较为恰当。